【裁判字號】    94,訴,803
【裁判日期】    950125
【裁判案由】    居留事件
【裁判全文】
臺北高等行政法院判決
                                     94年度訴字第803號
                              .
原      告  甲○○
訴訟代理人  丁○○
複代 理 人  周炳榮律師
被      告  內政部
代  表  人  乙○○（部長）
訴訟代理人  戊○○
上列當事人間因居留事件，原告不服行政院中華民國94年2月3日
院臺訴字第0940080843號訴願決定，提起行政訴訟。本院判決如
下：
    主  文
原告之訴駁回。
訴訟費用由原告負擔。
    事  實
壹、事實概要：
    緣原告（大陸地區人民）於民國（以下同）93年 1月28日申
    請來臺依親（夫丁○○，臺灣地區人民）居留，經被告於93
    年7月5日許可。嗣被告發現原告93年 6月10日入境團聚期間
    有妨害善良風俗之行為，於93年7月5日為警查獲，並於同年
    7月14日強制出境，乃以93年8月18日台內警境居彤字第0930
    097375號處分書，廢止依親居留之許可及註銷依親居留證，
    並自出境之翌日起 5年內，不得再申請依親居留及長期居留
    。原告不服，提起訴願，遭駁回後，遂向本院提起行政訴訟
    。
貳、兩造聲明：
一、原告聲明：求為判決訴願決定及原處分均撤銷。
二、被告聲明：求為判決駁回原告之訴。
、兩造爭點：
    被告認原告入境與其夫丁○○團聚期間，有妨害善良風俗之
    行為，而為廢止原告依親居留之許可及註銷依親居留證，並
    自出境之翌日起 5年內，不得再申請依親居留及長期居留之
    處分，有無違誤？
一、原告陳述：
１、原告經人介紹，認識丙○○。半年多過後之一飯局中，丙○
    ○自稱其欲引薦原告至「警察文康活動中心」上班。迨93年
    7月5日上午，丙○○來電約原告在西門町捷運廣場見面，商
    討工作之事。原告依約前往，丙○○稱要找個可以喝茶之處
    研究，原告即跟隨其進入賓館（當時原告不知其為賓館）。
    甫進房門，即有兩個自稱是警察之便衣人員自外衝進來，直
    指原告來此賣春，將原告及丙○○帶至警局。警察帶開丙○
    ○後不久，即回來恫嚇原告稱：丙○○已承認，原告不承認
    也不行，原告若承認，就沒事，可以回家，若不承認，就關
    到承認為止等語。原告為一大陸弱女子，患有腦瘤，昏昏沉
    沉，在此情境，毫無辯解餘地，警察說什麼，就是什麼。之
    後於同年月14日，警察就將原告強制遣送出境， 迨同年8月
    18日，被告作成廢止原告依親居留之許可及註銷依親居留證
    ，並自出境之翌日起 5年內，不得再申請依親居留及長期居
    留之處分。
２、至於偵訊筆錄，原告縱有承認從事性交易行為，但觀諸上述
    情形，原告絕非在自由意志下供認，而係警察連續逼迫而取
    得之口供，與事實完全不符，且未與丙○○對質，片面之詞
    ，如何能信。
３、綜上所述，原處分及訴願決定未查，無任何積極證據，僅憑
    逼供不實之偵訊筆錄，即作成違反人權、損害政府威信之處
    分，於法即有未合。為此，請判決如原告訴之聲明。
二、被告陳述：
１、原告因與國人丁○○結婚，於93年7月5日獲准核發依親居留
    證，同日為臺北市政府警察局中正第一分局查獲在「今夜大
    飯店」與國人丙○○從事性交易，並於同年月14日強制出境
    。被告遂依此事實，於93年8月18日以台內警境居彤字第093
    0097375號廢止許可處分書，通知原告，略以：原告於93年7
    月5日為警查獲有妨害善良風俗之行為， 並於同年月17日強
    制出境，被告爰依規定，廢止93年7月5日所核發之第000000
    0000號依親居留許可及註銷依親居留證；並自出境之翌日起
    5年內， 不得申請依親居留。原告不服，循序提起訴願及行
    政訴訟。
２、依「大陸地區人民在臺灣地區依親居留長期居留或定居許可
    辦法」第14條第1項第8款及第2項規定， 大陸地區人民經許
    可在臺灣地區依親居留，有妨害善良風俗之行為或有妨害風
    化、妨害婚姻及家庭之紀錄者，撤銷或廢止其許可，並自出
    境或事後查覺之翌日起3年至5年內，不得再申請。
３、原告謂，賣春性交易是警方為了工作業績所製造之冤案，並
    無客觀上足可認定事實之證據，又無第三人在場，由警方連
    續逼迫取得之口供，與事實完全不符，夫丁○○為年逾八旬
    之老榮民，不堪遭此重大打擊，已數度臥病不起，原處分書
    及決定書所為處分，均嫌草率，請明察實情…云云。
４、惟查原告與丙○○於警局所製之筆錄，對性交易之金額、經
    過均指稱甚詳，且由原告簽名捺指印如案，被告據之廢止其
    依親居留證，並請其自出境之翌日起算 5年內不得再申請依
    親居留之處分，並無違誤不當之處。
５、綜上所述，本件原告之訴為無理由，爰請判決如被告答辯之
    聲明。
    理  由
一、按「大陸地區人民申請在臺灣地區依親居留，有下列情形之
    一者，不予許可；已許可者，撤銷或廢止其許可：…八、有
    妨害善良風俗之行為或有妨害風化、妨害婚姻及家庭之紀錄
    。…有前項第1款或第5款至第9款情形者， 其申請案除依前
    項規定不予許可外，並自其出境或事後查覺之翌日起3年至5
    年內，不得再申請；…」為大陸地區人民在臺灣地區依親居
    留長期居留或定居許可辦法第14條第1項第8款及第 2項前段
    所明定。
二、本件原告於93年7月5日前一個月左右（詳細日期不詳），在
    臺北市○○街147巷6號今夜大飯店內，與訴外人丙○○從事
    性交易，兩人有愛撫之動作，且丙○○有射過一次精，交易
    金額為新臺幣（以下同）2,000元； 嗣原告於93年7月5日13
    時30分，在上址今夜大飯店203號房， 擬與丙○○從事性交
    易，交易金額為2,000元， 未及與丙○○發生性行為，即為
    警查獲等情，業據原告於警訊時供證綦詳，此有臺北市政府
    警察局中正第一分局93年7月13日北市警中正一分督字第093
    61979500號函、原告之偵訊（調查）筆錄等影本附於原處分
    卷可稽，而訴外人丙○○於警訊及本院行準備程序中均證稱
    ，其於93年7月5日前一個月左右（詳細日期不詳），在臺北
    市○○街147巷6號今夜大飯店內，與原告有過性行為一次，
    兩人有愛撫之動作，且其有射精，交易金額為 2,000元等語
    ，亦有丙○○之偵訊（調查）筆錄影本附於原處分卷及準備
    程序筆錄附於本院卷可證。足見原告於本件行政訴訟中訴稱
    ，偵訊筆錄係警察連續逼迫而取得之口供，與事實完全不符
    云云，顯不足採。
三、綜上所述，原告之陳詞均不可採，則被告認原告入境與其夫
    丁○○團聚期間，有妨害善良風俗之行為，而為廢止原告依
    親居留之許可及註銷依親居留證，並自出境之翌日起 5年內
    ，不得再申請依親居留及長期居留之處分，揆諸首揭規定，
    洵無違誤，訴願決定予以維持，亦無不合。原告徒執前詞，
    訴請撤銷訴願決定及原處分，並無理由，應予駁回。
四、本件事證已臻明確，兩造其餘攻擊防禦方法均與本件判決結
    果不生影響，故不逐一論述，併此敘明。
據上論結，本件原告之訴為無理由， 爰依行政訴訟法第98條第3
項前段判決如主文。
中    華    民    國    95    年     1    月    25    日
                             第二庭審判長法  官 徐瑞晃
                                         法  官 李得灶
                                         法  官 吳慧娟
上為正本係照原本做成。
如不服本判決，應於送達後20日內，向本院提出上訴狀並表明上
訴理由，如於本判決宣示後送達前提起上訴者，應於判決送達後
20日內補提上訴理由書（須按他造人數附繕本）。
中    華    民    國    95    年     1    月    25    日
                                         書記官 劉道文


司法院資訊處製作；財團法人民間司法改革基金會備份。
